【裁判字號】    99,交聲,1884
【裁判日期】    991130
【裁判案由】    交管條例聲異
【裁判全文】
臺灣板橋地方法院交通事件裁定        99年度交聲字第1884號
原處分機關  交通部公路總局臺北區監理所
異  議  人
即受處分人  陳嘉欽
上列異議人即受處分人因違反道路交通管理處罰條例案件，不服
原處分機關於中華民國99年5 月7 日所為之裁決處分（裁決書案
號：北監自裁字第裁40-CG0000000號），聲明異議，本院裁定如
下：
    主  文
異議駁回。
    理  由
一、聲明異議意旨略以：異議人即受處分人陳嘉欽於民國98年7
    月4 日凌晨1 時40分許，駕駛車牌號碼5416-KL 號自用小客
    車，行經臺北縣板橋市○○路與文聖街路口處時，經設置於
    該處之照相儀器攝得異議人車輛闖紅燈之違規照片後，由臺
    北縣政府警察局交通警察大隊（下稱原舉發機關）警員以異
    議人於該路口處闖紅燈為由，逕行製單舉發；惟異議人家住
    萬板路已有多年，返家路線均是由文化路左轉至文聖街，因
    該路口號誌並未設置紅燈左轉燈號，異議人欲左轉文聖街時
    ，均係等待對向車道燈號轉換為紅燈後，方可左轉；本件異
    議人僅係於等待對向車道號誌轉換時，將車頭往左開，並未
    直接紅燈左轉，採證照片亦未攝得異議人有直接紅燈左轉之
    行為，自不應受罰；經異議人申訴後，原處分機關仍以異議
    人違規事證明確，而為裁罰之處分，爰依法聲明異議云云。
二、按汽車駕駛人，行經有燈光號誌管制之交岔路口闖紅燈者，
    處新臺幣（下同）1,800 元以上5,400 元以下罰鍰，道路交
    通管理處罰條例第53條第1 項定有明文。
三、經查，異議人即受處分人陳嘉欽於98年7 月4 日凌晨1 時40
    分許，駕駛車牌號碼5416-KL 號自用小客車，行經臺北縣板
    橋市○○路與文聖街路口處時，因於該有燈光號誌管制之交
    岔路口闖紅燈，經設置於該處之照相儀器攝得異議人車輛闖
    紅燈之違規照片後，由原舉發機關警員逕行製單舉發等事實
    ，有原舉發機關北縣警交字第CG0000000 號舉發違反道路交
    通管理事件通知單1 紙、採證照片2 幀等附卷可稽。異議人
    雖辯稱：伊家住萬板路已有多年，返家路線均是由文化路左
    轉至文聖街，因該路口號誌並未設置紅燈左轉燈號，伊欲左
    轉文聖街時，均係等待對向車道燈號轉換為紅燈後，方可左
    轉，本件伊僅係於等待對向車道號誌轉換時，將車頭往左開
    ，並未直接紅燈左轉，採證照片亦未攝得伊有直接紅燈左轉
    之行為，自不應受罰云云。惟按汽車行駛至交岔路口，其行
    進、轉彎，應遵守燈光號誌之指揮，道路交通安全規則第10
    2 條第1 項第1 款前段定有明文；又車輛面對圓形紅燈，表
    示禁止通行，不得超越停止線或進入路口，道路交通標誌標
    線號誌設置規則第206 條第5 款亦有明文。觀諸卷附採證照
    片2 幀所示，異議人車輛於該路口直行方向號誌變換為紅燈
    已達26.35 秒時（見第1 張採證照片右上方「紅燈26.35s」
    之記載），後車輪係輾壓於停止線上，車身為直行方向，尚
    未完全超越停止線，嗣於該路口直行方向號誌轉換為紅燈已
    達29.18 秒時（即與第1 張採證照片相隔2.83秒後），異議
    人車輛則以時速5 公里之速度（見第2 張採證照片右上方「
    紅燈29.18s，車速5km/h 」之記載）左灣進入該交岔路口，
    其車身已完全超越停止線，車頭並左斜越過左側分隔島之前
    緣而伸入路口中心處，顯見異議人之車輛係於該路口直行方
    向之號誌已轉換為紅燈達20餘秒後，仍通過停止線左彎進入
    路口，其情狀顯屬闖紅燈之行為無疑；異議人上開所辯，自
    無可採甚明。綜上所述，本件異議人駕駛汽車，行經有燈光
    號誌管制之交岔路口闖紅燈之違規行為，事證明確；原處分
    機關以異議人違反道路交通管理處罰條例第53條第1 項規定
    ，裁處罰鍰4,000 元，核無不當；本件異議人之異議為無理
    由，應予駁回。
據上論斷，應依道路交通事件處理辦法第18條規定，裁定如主文
。
中    華    民    國    99    年    11    月    30    日
                    交通法庭  法  官  劉景宜
以上正本證明與原本無異。
如不服本裁定，得自收受送達之日起5 日內向本院提出抗告狀。
                              書記官  謝秀青
中    華    民    國    99    年    12    月    3     日

司法院資訊處製作；財團法人民間司法改革基金會備份。
